# 关联关系

提问人：大米先森 183 时间：2019-04-09 13:30:13
A 公司持有 B 公司 49% 的股权；张三持有 A 公司 34% 的股权；张三为B 公司董事，同时张三持有 C 公司股份比例超过 5%。C 公司与 B公司之间的交易是否构成了公司的关联交易。

回答人：chenyiwei
张三通过其具有重大影响的 A公司间接享有 B 公司的部分权益，且担任B公司董事，故张三对 B 有重大影响。
另一方面，时张三持有 C 公司股份比例超过 5%，一般认为对 C 也有重大影响。
按照企业会计准则规定，如无特殊考虑因素，则仅仅同受一方重大影响的两方之间不认为存在关联方关系。但如果 B 为上市公司，则根据股票上市规则，C 应认定为B 的关联方。